智慧財產及商業法院刑事裁定  
111年度刑智聲字第7號
聲  請  人  美商蘋果公司（Apple Inc.）
代  表  人  Jeffrey L. Myers
代  理  人  謝樹藝律師   
            陳建至律師   
相  對  人
即  被  告  楊岱儒                                      
            黃貞煌                                    
相  對  人  李榮唐律師   
            吳啓源律師      
            陳欣怡律師   
上列聲請人因本院110年度刑智上易字第23號違反商標法案件，
聲請對相對人限制閱覽，本院裁定如下：
　　主  文
相對人楊岱儒、黃貞煌、李榮唐律師、吳啓源律師、陳欣怡律師
就如附表編號1、2所示之訴訟資料，僅得以本院提供之空間、設
備檢閱，不得抄錄、攝影、複製或以任何其他方式重製之。　　
　　理  由
一、聲請意旨略以：本院110年度刑智上易字第23號違反商標法
    案件，因相對人即被告楊岱儒、黃貞煌及其等辯護人即相對
    人李榮唐律師、吳啓源律師、陳欣怡律師對於本案扣案物品
    是否為仿冒商標商品、起訴書所引用之鑑定報告有所爭執，
　　故有由本院再次勘驗，並由驗證人員魏詩儷揭露真仿品細節
    比對等資訊之必要。又驗證人員魏詩儷到院檢視扣案證物拍
    照、紀錄後所出具驗證報告，及其日後至本院到庭關於扣案
    物品驗證重點、細部比對說明之證述，其所依據之技術資訊
    ，以及驗證使用之器材、使用方法及觀察重點，均涉及聲請
    人重要商業及技術機密資訊，如任意揭露真仿品細節比對等
    資訊，將使聲請人全球集團遭受重大且難以回復的商業損失
    ，為避免此等證據資料經開示，或供本案訴訟進行以外之目
    的使用，恐有妨害聲請人基於該營業秘密之事業活動之虞，
    故有限制相對人就附表編號1、2所示訴訟資料，僅得以本院
    提供之空間、設備檢閱，並禁止相對人抄錄（包含筆記）、
    攝影、複製或以任何其他方式重製等語。
二、按訴訟資料涉及營業秘密者，法院得依聲請或依職權限制卷
    宗或證物之檢閱、抄錄或攝影，智慧財產案件審理法第24條
    後段定有明文。此規定之意旨在於避免營業秘密外洩，與同
    法第11條創設之秘密保持命令，目的在禁止因訴訟獲悉而取
    得營業秘密之人，為訴訟外目的之使用或對外開示，二者固
    均在保護營業秘密，但法律依據迥異，規範意旨未盡相同（
    最高法院110年度台抗字第161號刑事裁定意旨參照），是就
    經核發秘密保持命令之訴訟資料，如有必要仍得視個案情形
    ，限制卷宗或證物之檢閱、抄錄或攝影。
三、經查：　　
  ㈠如附表編號1、2所示之訴訟資料，均係驗證人員魏詩儷依照
    聲請人所提供之技術資訊及所接受之專業鑑定訓練，加上其
    從事維修聲請人產品之技術經驗所得之內容，涉及聲請人之
    原廠真品防偽技術，為聲請人重要經營資訊，並非交易市場
    上為一般及該類資訊之人所得知悉之公開資訊，若為競爭對
    手或同業所知悉該等資料，即可參考並據以破解聲請人就原
    廠真品之防偽技術，造成真品與仿冒品更加難以分辨，而有
    礙聲請人之商業利益，又該等資料僅為聲請人培訓之專業技
    術人員及公司內部重要成員所得知悉，堪認聲請人業已釋明
    該等證據具有秘密性、經濟性，且已採取合理之保密措施，
    而為其不欲為他人所悉之營業秘密。
  ㈡聲請人已釋明附表編號1、2所示訴訟資料為其重要之營業秘
    密，並經本院核發秘密保持命令（參見本院111年度刑秘聲
    字第1號裁定），本院審酌相對人楊岱儒、黃貞煌為手機零
    件、周邊商品零售業者及手機維修業者，均具有手機零件組
    裝相關專業，則相對人楊岱儒、黃貞煌及辯護人李榮唐律師
    、吳啓源律師、陳欣怡律師就附表編號1所示訴訟資料藉由
    本院提供之空間、設備事前檢閱後，再加以於本院審理時當
    庭聽聞驗證人員向本院說明其觀察及驗證之重點，及如何得
    出為仿冒商標商品結論之根據，應可知悉驗證人員判斷扣案
    商品是否係侵害商標權商品之驗證方法、內容與結果，並提
    出相對應之答辯。再者，檢察官、相對人等於本院詢問時均
    稱同意本案進行交互詰問時，就扣案物品之個別品項，逐一
    進行交互詰問等語（見本院卷第66頁），實已足以保障相對
    人訴訟上之防禦權，並無允許相對人以抄錄、攝影、複製或
    以任何其他方式將附表編號1、2所示訴訟資料攜出法庭之必
    要，以免徒增聲請人之營業秘密遭外洩之風險，故為兼顧保
    護營業秘密及保障訴訟防禦權，本院認為聲請人依智慧財產
    案件審理法第24條規定，聲請限制相對人就附表編號1、2所
    示之訴訟資料，僅得以本院提供之空間、設備檢閱，不得抄
    錄、攝影、複製或以任何其他方式重製之，自屬正當，應予
    准許。
四、依智慧財產案件審理法第24條規定，裁定如主文。 
中　　華　　民　　國　　111　 年　　3　　 月　　2 　　日
 　　　　　　　           智慧財產第三庭
　　　　　　　　　　　　    審判長法　官　彭洪英
　　　　　　　　　　　　　　　    法　官　何若薇
　　　　　　　　　　　　　　　    法　官　潘曉玫
以上正本證明與原本無異。
如不服本裁定，應於收受送達後5日內向本院提出抗告狀。
中　　華　　民　　國　　111 　年　　3 　　月　　3 　　日
                                  書記官  李建毅
　　　　　　　　　　　　　　　　
附表：
編號 訴訟資料 1 APPLE真品與仿冒品驗證報告 2 驗證人員魏詩儷於本院到庭就本案扣案商品所為驗證重點、細部比對之說明之證述及其相關筆錄